臺灣臺南地方法院刑事判決　　　　　　　　　　　　 九十二年度重訴字第二一號
　　公　訴　人　臺灣台南地方法院檢察署檢察官
　　被　　　告　乙○○
　　選任辯護人　賴鴻鳴律師
　　　　　　　　黃俊達律師
　　　　　　　　莊信泰律師
　　被　　　告　丙○○
　　選任辯護人　鄭慶海律師
　　　　　　　　邱玲子律師
右列被告因槍砲彈藥刀械管制條例等案件，經檢察官提起公訴（九十二年度偵字第三
八九六、六九三二號），本院判決如左：
    主  文
丙○○共同連續未經許可，販賣衝鋒槍，累犯，處有期徒刑伍年捌月，併科罰金新臺
幣貳佰萬元，罰金部分如易服勞役，以罰金總額與陸個月之日數比例折算，褫奪公權
肆年；又未經許可，出借手槍，累犯，處有期徒刑貳年柒月，併科罰金新臺幣貳拾萬
元，罰金部分如易服勞役，以罰金總額與陸個月之日數比例折算，褫奪公權壹年；又
未經許可，持有手槍，累犯，處有期徒刑貳年柒月，併科罰金新臺幣貳拾萬元，罰金
部分如易服勞役，以罰金總額與陸個月之日數比例折算，褫奪公權壹年；應執行有期
徒刑拾年，併科罰金新臺幣貳佰壹拾萬元，罰金部分如易服勞役，以罰金總額與陸個
月之日數比例折算，褫奪公權肆年。如附表所示扣案之物（除乙○○部分外）均沒收
。
乙○○未經許可，持有衝鋒槍，累犯，處有期徒刑肆年陸月，併科罰金新臺幣陸拾萬
元，罰金部分如易服勞役，以罰金總額與陸個月之日數比例折算，褫奪公權貳年。如
附表所示第二次扣案之Ｍ十六突擊步槍壹枝、衝鋒槍貳枝、九○型手槍壹枝及Ｍ十六
步槍子彈參佰零壹顆、九○手槍子彈陸拾柒顆及附表所示乙○○之物均沒收。
乙○○被訴共同走私及運輸槍彈部分無罪。
    事  實
一、丙○○曾因妨害自由案件，經台灣台南地方法院判決有期徒刑三月確定，於民國
    （下同）九十一年十二月十日執行完畢。乙○○綽號「土豆」，曾因傷害案件，
    經台灣高等法院台南分院判決有期徒刑三月確定，於八十九年九月二十八日執行
    完畢。丙○○因與在台中監獄服刑時認識之丁正祥（因涉嫌槍砲彈藥刀械管制條
    例罪，為台灣高雄地方法院檢察署於九十一年十月十八日以雄檢楠峻緝字第００
    ４８１７號發布通緝，及臺灣台南地方法院檢察署併案通緝在案，目前藏匿於菲
    律賓國），知悉丁正祥從事自菲律賓國走私槍械入境販售圖利。於九十一年十至
    十一月間，丙○○復知悉乙○○有意購買槍械之動機，乃居中聯繫，與丁正祥未
    經許可，共同基於販賣槍枝予乙○○之概括犯意連絡，丙○○要求乙○○先行支
    付新台幣（以下同）伍拾萬元，而於九十一年十二月中旬之某日，由丙○○前往
    高雄縣澄清湖「長庚醫院」附近，向丁正祥之一位不詳姓名年籍之友人付款取得
    以袋子藏置之七枝槍械（Ｍ十六突擊步槍一枝、衝鋒槍二枝、九○型手槍四枝，
    及Ｍ十六步槍子彈三百零一顆、九○型子彈六十七顆）後，連同袋子交給乙○○
    ，嗣丁正祥告知多拿四枝槍予乙○○，要求其前往取回，其中一枝贈予丙○○。
    丙○○乃前往向乙○○取回四枝九○手槍，因乙○○喜歡丙○○所有之該把白色
    手槍，丙○○乃另行起意，未經許可出借予乙○○持有。乙○○將上開四枝槍械
    （Ｍ十六突擊步槍一枝、衝鋒槍二枝、九○型手槍一枝）及Ｍ十六步槍子彈三百
    零一顆、九○手槍子彈六十七顆藏置於台南市○區○○路「東帝士百貨公司」西
    側前曾租用之收費停車亭內木製床櫃下。丙○○則將該三枝手槍藏置於台南市○
    區○○街一號地下室變電箱上方一處壁洞內，並通知丁正祥該藏置地點。
二、於九十二年二月間，丙○○續得知乙○○有意繼續購買ＭＰ５型衝鋒槍二枝，復
    與丁正祥承先前未經許可，共同販賣槍枝之概括犯意連絡，要求乙○○先行支付
    價款柒拾萬元（分二次支付：第一次支付貳拾萬元，第二次支付伍拾萬元），丙○○將該款項預留部分充作往返菲律賓國機票、支付報關、倉庫及僱用搬運工人
    等費用，其餘則匯至菲律賓國予丁正祥，而其本人亦於九十二年三月十一日由高
    雄「小港國際機場」搭機出境至菲律賓國馬尼拉市，與丁正祥共同謀議以申報一
    批「香蘭草編織籃」之貨物進口，並將槍械夾藏走私入境等事宜，並由丁正祥交
    付一張丙○○不知情之「丁正忠」變造身分證（由丁正祥兄丁正忠之身分證貼上
    丁正祥之照片變造）供其以丁正忠名義辦理報關之用，於同年三月十三日自菲律
    賓國馬尼拉市搭機返台，同（三）月十四日丙○○即駕牌照７７８５─ＧＦ號之
    自用車，載送不知情之女友萬彥伶前往高雄市苓雅區○○○路四十七號六樓之三
    「聯豐報關有限公司」，由萬彥伶持前揭「丁正忠」身分證、香蘭草編織籃樣本
    及一張記有丁正忠００２─６３─0000000000與林先生000000
    0000聯絡電話之便條紙，送交該公司職員申辦進口報關事宜。丙○○於返台
    後即持用0000000000行動電話與丁正祥所持之菲律賓００２─６３─
    （0000000000、0000000000、0000000000、0
    000000000、0000000000）等行動電話密集聯絡走私槍械入
    境之相關時程，另於三月二十二日左右，丙○○亦交付貳萬元及一張00000
    00000行動電話易付卡予丁○○（另行審結），要丁○○協助承租一間倉庫
    準備藏放走私入境槍械之用，並承諾事成後將分予一枝制式短槍做為酬勞，丁○○亦基於共同犯意聯絡而允諾協助運送。丁正祥即在菲律賓國將走私之槍械、子
    彈夾藏在申報進口之一四○箱「香蘭草編織籃」內，並將之裝上編號ＹＴＭＵ0
    0000000十呎貨櫃中，於九十二年三月二十二日，自菲律賓國馬尼拉港報
    關，委由陽明海運公司所屬「ＹＭＮＡＧＯＹＡ（名古屋）Ｖ７９」號貨輪載運
    ，於同（三）月二十三日左右，運抵高雄港第一二○號碼頭，三月二十五日九時
    許，丙○○駕車（７７８５─ＧＦ）載女友萬彥伶至「聯豐報關有限公司」，並
    由萬彥伶支付貳萬伍仟元予該公司職員辦理領櫃及僱請司機費用，同（二十五）
    日十時三十分許完成通關手續後，由高雄市「祝順通運運輸公司」不知情之司機
    陳朝來駕駛ＸＳ─３３２號曳引車，前往高雄港第一二○號碼頭，領取該ＹＴＭ
    Ｕ0000000貨櫃，在領櫃後丙○○（持用0000000000行動電話
    ）曾與陳朝來聯絡，告知將該只貨櫃載往台南縣仁德工業區○○路五十八號前路
    邊停靠卸貨，同時丙○○亦聯絡丁○○要其租車（租用一輛白色三菱牌小客車）
    及僱用一輛大貨車及二名工人，丁○○乃以「陳先生」（留000000000
    0電話）之名義，分別聯絡台南縣永康市「中正托運行」僱請由不知情之葉喜鈞
    、葉瑞興等二人駕駛之５１５─ＧＬ營大貨車及聯絡台南縣永康市○○○路十九
    號「聯合包裝公司」僱請不知情之鄧東海、何家正二名搬運工人，至前述仁德工
    業區○○路五十八號前搬運貨物，將該貨櫃內之一四○箱「香蘭草編織籃」紙箱
    卸至５１５─ＧＬ大貨車後，丙○○警覺遭警方人員跟監，即聯絡丁○○通知５
    １５─ＧＬ營大貨車駕駛及前述搬運工人，轉往台南市安平工業區○○○路○段
    與新信路口一處加油站旁等候指示，並以電話告知乙○○發生上述情事與相約在
    台南市北區「小北夜市」停車場見面研商細節。
三、惟檢警調及關稅局等已組專案偵查，專案人員先於九十二年三月二十五日十四時
    ，在台南市安平區○○○路○段與新信路口攔截車號５１５─ＧＬ營大貨車，復
    於九十二年三月二十五日十四時十分在台南市○區○○路與育德路口拘提丙○○
    ，及同日十四時二十分在台南市○○路「小北夜市」停車場內拘提乙○○到案，
    經專案人員清查車上所載運之一四０箱貨物，當場由其中二十二箱進口之「香蘭
    草編織籃」內，起獲各國制式自動步槍、衝鋒槍、手槍等長、短槍共三十一枝、
    槍榴彈五枚及各類制式子彈二五０五顆（以上為扣案 (一)之槍彈，詳如搜索扣
    押物品目錄表所載）。嗣乙○○於九十二年四月七日十四時五十分許，帶同專案
    人員至台南市○區○○路「東帝士百貨公司」西側前曾租用之收費停車亭內木製
    床櫃下，取獲之前向丙○○購買後藏放之四枝槍械（Ｍ十六突擊步槍一枝、衝鋒
    槍二枝、九○型手槍一枝）及子彈三六八顆（以上為扣案 (二)之槍彈）。丙○○復於九十二年四月十四日十六時許，帶同專案人員至台南市○區○○街一號地
    下室變電箱上方一處壁洞內，取獲前所藏放之三枝槍械（九○型手槍）及子彈十
    五顆（以上為扣案 (三)之槍彈）。
四、案經台灣高等法院台南分院檢察署特偵組、臺南地方法院檢察署檢察檢肅黑金專
    組指揮法務部調查局高雄縣調查站、內政部警政署高雄港務警察局、刑事警察局
    、台南市警察局刑警隊、高雄市政府警察局苓雅分局暨財政部高雄關稅局組專案
    、台南市警察局刑警隊、高雄市政府警察局苓雅分局暨財政部高雄關稅局組專案
    偵查，由內政部警政署高雄港務警察局移送臺灣臺南地方法院檢察署檢察官偵查
    起訴。
    理  由
壹、有罪部分：
一、訊據被告丙○○及乙○○二人，丙○○對於上開犯罪事實均坦承不諱，坦承有與
    丁正祥共同走私及未經許可，販賣槍彈、出借及持有手槍之情事，乙○○則僅坦
    承前述向丙○○購買槍、彈及未經許可，持有槍彈之事實，但堅決否認有與丙○○等人共謀自菲律賓國走私槍械、子彈入境情事等語，經查：
（一）如附表所示第一次扣案之各國制式長、短槍共三十一枝、槍榴彈五枚及各類制
      式子彈二五０五顆、第二次扣案之乙○○所有之四枝槍械（Ｍ十六突擊步槍一
      枝、衝鋒槍二枝、九○型手槍一枝）及子彈三六八顆及第三次扣案之丙○○所
      有之三枝槍械（九○型手槍）及子彈十五顆可佐，經送內政部刑事警察局鑑定
      ，除槍榴彈五枚內裝物品不詳外，另送國防部聯合後勤司令部軍品鑑定測試處
      鑑定，發現其中一枚裝不明塊狀物，彈頭部有填塞衛生紙團，其餘四枚，內裝
      填米粒，彈頭部填塞衛生紙團，且底火均已擊發，未裝填任何炸藥，認定無殺
      傷力外，其餘均具有殺傷力，此有內政部警政署刑事警察局九十二年六月二日
      刑鑑字第○九二○○五四五五一號槍彈鑑定書一冊（附偵查卷第一六六頁至二
      六六頁）及國防部聯合後勤司令部軍品鑑定測試處九十二年六月十日隄符字第
      九二○○○一四六八號函（附偵查卷第二六九頁至二七三頁）附卷可稽。其餘
      扣案另有滅音器一個、丙○○裝藏子彈及槍枝袋子二十只、乙○○與丙○○所
      有之裝藏子彈之盒子十一個、香蘭草編織籃（採樣）一只、乙○○所有行動電
      話二隻、丙○○所有行動電話一只、丙○○所有之裝藏子彈之帆布袋十九只足
      佐，以及查扣槍彈之現場照片三十一張（高雄港警所卷第二十九頁至三十六頁
      ）、查獲照片四張（高雄港警所卷）附卷足憑。
（二）被告丙○○對前揭與丁正祥共謀自菲律賓國走私槍械、子彈入境及俟取出該批
      走私槍械後再交由買主乙○○，以及送一枝制式短槍給予丁○○做為酬勞等事
      實均坦承不諱外，並自首第一次協助丁正祥販賣槍枝予乙○○四枝槍械（Ｍ十
      六突擊步槍一枝、衝鋒槍二枝、九○型手槍一枝）及子彈三六八顆，以及自己
      取得三枝槍械（九○型手槍）及子彈十五顆等語，其自首之部分初時被告乙○○不承認，嗣後才坦承並協同專案小組前往取槍，證實與被告丙○○所供相符
      。
（三）復有證人葉喜鈞（高雄港警所高港警刑字第０九二０二００一七０號卷第十三
      頁至十六頁）、葉瑞興（高雄港警所高港警刑字第０九二０二００一七０號卷
      第十七頁至二十頁）、鄧東海（高雄港警所高港警刑字第０九二０二００一七
      ０號卷第二十一頁至二十三頁）、何家正（高雄港警所高港警刑字第０九二０
      二００三一二號卷第十二頁至十三頁）、江幸珍（高雄港警所高港警刑字第０
      九二０二００三一二號卷第十四頁至十六頁）、陳朝來（高雄港警所高港警刑
      字第０九二０二００一七０號卷第二十七頁至二十八頁）、陳靜芳（高雄港警
      所高港警刑字第０九二０二００一七０號卷第二十四頁至二十六頁）、許寶分
      （高雄港警所高港警刑字第０九二０二００三一二號卷第十七頁至二十一頁）
      、萬彥伶（高雄港警所高港警刑字第０九二０二００三一二號卷第二十二頁）
      、丁正忠（高雄港警所高港警刑字第０九二０二００三一二號卷第二十三頁至
      二十八頁）之關於槍彈進口前後報關與運送過程之證詞相符。
（四）再參以台灣高等法院台南分院檢察署特偵組所核發對乙○○所使用之0000
      000000及0000000000號行動電話實施通訊監察，被告乙○○
      與丙○○於九十二年三月二十二日走私槍彈進口時，進行頻繁之通話聯繫，並
      討論貨物進口之狀況、如何運送和藏置等細節，有通訊監察書、監聽譯文（本
      院卷第二三八頁至二四九頁）及錄音帶二十八捲（臺南市警察局九十二年十月
      七日南市警刑二字第０九二００九四八四三號函）及臺灣高等法院臺南分院檢
      察署九十二年九月二十三日檢勇字第八四六一號函（本院卷第二０七頁至二三
      三頁）附卷可憑。
（五）另有以萬彥伶名義申請，丙○○使用之行動電話0000000000號行動
      電話九十二年三月二十日至二十五日電話通聯紀錄；Quincy Nares申請，丙○○使用之0000000000號行動電話自九十二年三月二十一日至三月二
      十五日；丙○○所使用之0000000000號行動電話九十二年三月二十
      二日至三月二十五日之通聯紀錄；乙○○所使用之0000000000號行
      動電話自九十二年三月二十日至三月二十五日之通聯紀錄；申請人為林森田，
      由乙○○所使用之0000000000號行動電話，自九十二年三月二十四
      日至二十五日之通聯紀錄；陳建州申請，乙○○所使用之000000000
      0號行動電話，九十二年三月二十一日至二十五日之通聯紀錄；丁○○所申請
      使用之0000000000號行動電話九十二年三月二十日至二十五日之通
      聯紀錄（以上通聯紀錄資料附高雄港警所高港警刑字第０九二０二００三一二
      號卷第四十四頁至七十頁），可證於上開槍彈走私進口前後，被告丙○○頻繁
      與丁○○及在菲律賓之丁正祥聯繫，並經常有密集交錯（如聯絡完丁正祥隨即
      與乙○○及丁○○聯絡之情形）。故認被告丙○○之自白與自首所供之情節屬
      不利於己之自白，均與專案小組所查獲之事實相符，故其關於被告乙○○（及
      被告丁○○）之供述應屬可採。被告丙○○、乙○○二人罪證明確，犯行均堪
      予認定。
二、核被告丙○○與丁正祥未經許可，共同販賣制式槍彈，係犯槍砲彈藥刀械管制條
    例第七條第一項未經許可，販賣衝鋒槍、自動步槍、手槍罪及同條例第十二條第
    一項未經許可，販賣子彈罪。被告丙○○與丁正祥走私制式槍彈進口，係犯槍砲
    彈藥刀械管制條例第七條第一項未經許可，運輸衝鋒槍、自動步槍、手槍罪及同
    法第十二條第一項之未經許可，運輸子彈罪，及懲治走私條例第二條第一項私運
    管制物品進口罪。被告丙○○未經許可，出借手槍一枝於乙○○，係犯槍砲彈藥
    刀械管制條例第七條第二項之未經許可，出借手槍罪，被告丙○○之持有衝鋒槍
    、自動步槍、手槍及子彈，被告乙○○第一次買得三枝槍械及子彈，並收受丙○○出借之槍枝，係犯槍砲彈藥刀械管制條例第七條第四項未經許可，持有自動步
    槍、衝鋒槍、手槍罪及槍砲彈藥刀械管制條例第十二條第四項未經許可，持有子
    彈罪。被告丙○○與丁正祥共同未經許可，販賣槍彈，共同運輸槍彈，共同運送
    走私進口物品，均有共同犯意聯絡，行為負擔，為共同正犯；被告丙○○兩度未
    經許可，販賣自動步槍、衝鋒槍、手槍、自動步槍及手槍子彈，犯罪構成要件相
    同，時間緊接，犯意概括，為連續犯，依刑法第五十六條加重其有期徒刑部分，
    死刑及無期徒刑部分不加重；被告丙○○兩度未經許可，販賣自動步槍、衝鋒槍
    、手槍、自動步槍及手槍子彈，其等與乙○○走私運輸多數自動步槍、衝鋒槍、
    手槍及子彈，被告乙○○同時持有多數自動步槍、衝鋒槍、手槍及子彈，被告丙○○未經許可，持有多數手槍及子彈，均係一行為觸犯數罪名，為想像競合犯，
    分別從一重之未經許可，販賣衝鋒槍罪（丙○○），走私及運輸衝鋒槍罪（丙○○及乙○○），未經許可，持有衝鋒槍罪（乙○○），及未經許可，持有手槍罪
    （丙○○）處斷。被告丙○○之私運管制物品罪及未經許可，販賣及運輸衝鋒槍
    罪，有方法結果之牽連關係，為牽連犯，從一重之未經許可，販賣衝鋒槍罪處斷
    。被告丙○○之未經許可，販賣衝鋒槍罪、未經許可，出借手槍罪、未經許可，
    持有手槍罪，犯意各別，罪名不同，所犯構成要件有別，為數罪，應予以分論併
    罰。被告丙○○關於第一次販賣槍彈予乙○○部分自首，並供述全部來源，關於
    後續之販賣、走私及運輸槍彈部分於偵查中自白，被告乙○○關於第一次買受槍
    彈而持有之情形自白，並供述全部來源及去向，依槍砲彈藥刀械管制條例第十八
    條第一項及第四項減輕其刑。被告丙○○於偵查供出販賣槍彈之共犯及上手丁正
    祥，及販賣槍彈予乙○○之經過，並因而查獲丁正祥第一次走私進來之槍彈，於
    事前經檢察官承諾予以證人保護法之利益，依證人保護法第十四條第一項再減輕
    其刑。又被告丙○○、乙○○有如事實欄所載之前案科刑及執行紀錄，有卷附臺
    灣高等法院被告全國前案紀錄表一紙可按，其受有期徒刑之執行完畢，五年以內
    再犯有期徒刑以上之罪，為累犯，應依刑法第四十七條之規定遞加重其有期徒刑
    部分，並依法先加後減之。爰審酌被告於目前社會治安因槍枝氾濫而日益惡化之
    際，猶非法持有槍彈，嚴重威脅社會治安，被告丙○○走私販賣大量可致人死傷
    之槍彈，被告乙○○購買大量槍彈，均危害社會治安甚鉅，惟被告丙○○及乙○○犯後甚有悔意，被告丙○○全部坦承不諱，被告乙○○坦承購買槍彈，以及綜
    上之加重、減輕各條件，犯罪後態度等一切情狀，分別量處如主文所示之刑，被
    告丙○○部分並定其應執行刑，罰金部分並諭知易服勞役之折算標準。本院依其
    犯罪之性質，認被告二人有宣告褫奪公權之必要，併宣告及定其應執行褫奪公權
    之期間，以示懲儆。又如附表所示第一、二、三次扣案之槍彈，均為違禁物品，
    扣案滅音器一個為供槍枝使用，有鑑驗報告可憑，為槍枝一部分亦為違禁物；另
    丙○○裝藏子彈及槍枝袋子二十只、乙○○與丙○○所有之裝藏子彈之盒子十一
    個、香蘭草編織籃（採樣）一只、乙○○所有行動電話二隻、丙○○所有行動電
    話一只、丙○○所有之裝藏子彈之帆布袋十九只，均為供犯罪所用之物，分別依
    刑法第三十八條第一項第一、二款予以宣告沒收。另槍榴彈五枚，現已不具殺傷
    力，非屬違禁物，亦難認係供犯罪所用之物，爰不另為沒收之諭知。
貳、乙○○無罪部分：
一、公訴意旨略以：九十二年二月間，丙○○續徵得乙○○有意繼續購買ＭＰ５型衝
    鋒槍二枝，亦要求乙○○先行支付柒拾萬元（分二次支付：第一次支付貳拾萬元
    ，第二次支付伍拾萬元），丙○○將該款項預留部分充作往返菲律賓國機票、支
    付報關、倉庫及僱用搬運工人等費用，其餘則匯至菲律賓國予丁正祥，而其本人
    亦於九十二年三月十一日由高雄「小港國際機場」搭機出境至菲律賓國馬尼拉市
    ，與丁正祥計劃共謀以申報一批「香蘭草編織籃」之貨物進口，並將槍械夾藏走
    私入境等事宜，認乙○○涉有共同走私及共同運輸槍彈之罪嫌。
二、按犯罪事實應依證據認定之，無證據不得推定其犯罪事實；又不能證明被告犯罪
    者，即應諭知無罪之判決，刑事訴訟法第一百五十四條、第三百零一條第一項分
    別定有明文。
三、本件公訴人認被告乙○○涉有共同運輸槍彈及走私罪嫌，無非以上揭事實，有：
（一）台灣高等法院台南分院檢察署特偵組所核發對乙○○所使用之0000000
      000及0000000000號行動電話實施通訊監察，被告乙○○與丙○○於九十二年三月二十二日走私槍彈進口時，進行頻繁之通話聯繫，並討論貨
      物進口之狀況、如何運送和藏置等細節，有通訊監察書、監聽譯文及錄音帶三
      捲附卷可憑。
（二）槍彈走私進口前後，被告丙○○頻繁與乙○○、丁○○及在菲律賓之丁正祥聯
      繫，並經常有密集交錯（如聯絡完丁正祥隨即與乙○○及丁○○聯絡之情形）
      。且走私槍彈入台後，被告丙○○告知乙○○來共享「戰利的快感」。
（三）被告乙○○第二次交付被告丙○○七十萬元供其先行前往菲律賓洽商進口槍彈
      之事宜，於槍彈進口前後與被告丙○○頻繁聯繫，並商議前往槍彈藏置地點取
      貨，其對於第二次之走私槍彈進口不能諉為不知，雖其本身為購買者，惟亦參
      與槍彈之走私進口及運送，殆無疑義。是被告乙○○所辯均不足採信，罪證明
      確等資為依據。
四、訊據被告乙○○堅決否認有右揭犯行，辯稱：伊僅購買槍彈，並未參與任何及運
    輸槍彈之行為，亦未與丁正祥及丙○○有任何共謀等語。
五、
（一）按共同正犯成立要件：共同正犯之成立，須行為人主觀上具有共同加功於實施
      犯罪之意思，亦即各行為人就犯罪之實施具有相互利用其行為之合同意思，或
      於客觀上已參與實施犯罪構成要件之行為。如行為人並非以為自己犯罪之意思
      而參與犯罪，亦無實施犯罪構成要件之行為，自不能論以共同正犯。（最高法
      院八十六年台上字第二○五八號判決參照）。又按共同實施犯罪行為為共同正
      犯構成要件之一。所謂共同實施，雖不以參與全部犯罪行為為限，要必分擔實
      施一部分，始得為共同正犯。（最高法院四十六年台上字第一三０四號判例參
      照）
（二）九十二年三月二十六日丙○○於獲得證人保護法承諾後之自白：「（走私槍枝
      過程？）丁正祥打電話叫我到菲律賓說北部阿瑞向我買一批槍枝正準備好但缺
      錢，問我有錢？我說沒有，我回來找買主，我回來找乙○○，問他是否買槍枝
      ，他願意買是因為在菲律賓買比較便宜…」「乙○○買多少？買二枝ＭＰ５，
      五把手槍，他付七十萬元，我打電話給丁正祥說乙○○要這批貨，他說可以，
      去菲律賓前我就跟乙○○談作什麼就跟他拿二十萬元，回來後告知ＭＰ５槍枝
      ，他就拿出五十萬元…」等語。
（三）九十二年四月一日警訊：「於九十二年三月十一日我要前往菲律賓時，乙○○
      有拿二十萬元給我訂本次槍械之頭款，經我告知丁正祥……我告訴乙○○前往
      菲律賓接洽槍械情形及入境時間後，他拿新台幣五十萬元給我，惟我僅匯款三
      十二完元至菲律賓予丁正祥…」等語。
（四）基上所述，被告丙○○有告訴乙○○前往菲律賓接洽槍械情形及入境時間，且
      稱槍枝本來應是北部阿瑞要的，後來才找到乙○○，去菲律賓以前有告知去菲
      律賓作什麼，是被告乙○○對槍彈係被告丙○○等人從菲律賓走私進口一節應
      係知情。
六、
（一）
    (1)被告丙○○在本院調查或審理中，始終稱被告乙○○沒有分擔走私行為。「被
      告乙○○只有拿錢買，沒有分擔走私行為」（本院卷第七十頁）「是我主動問
      乙○○是否要買槍」（本院卷第七十一頁）
    (2)又查：被告丙○○自白：（九十二年三月二十五日）：「我約於九十二年三月
      十一日前往菲律賓，乙○○二十萬元給我，我至銀行兌換美金前往菲律賓，我
      回台灣再和乙○○拿五十萬元後匯款三十二萬元給丁正祥，並向乙○○報告購
      買槍枝種類ＭＰ５二枝、五枝短槍。（高雄港務警察局高港警刑字第
      0920200170號卷第三頁）「我是直至為警查獲二十五日前天，我要求丁正祥要
      他把本次走私進來之槍械清單讓我知道，因為當初乙○○要的是ＭＰ５所以我
      無法向他交代，丁正祥要我先拿二支長槍給他…」（高雄港務警察局高港警刑
      字第0920200170號卷第三頁反面）等語。九十二年四月一日檢察官復提訊被告
      丙○○訊問有關資金一事，（問：關於乙○○給你費用辦理桾枝走私進口？答
      ：他第一次給我台幣二十萬元，我十七萬元去換美金給「丁政祥」買槍枝的訂
      金，其他三萬元是機票旅費，我自菲律賓回來告訴乙○○有看到他要的槍
      (MP5)他問我還要多少錢，我說還要五十萬元，我匯給「丁政祥」（應為「正
      」筆錄誤載為「政」）三十八萬元，其他支付進口費用二萬五千元，另其他用
      在自己消費花掉，要留這些錢有經「丁政祥」同意。（九十二年偵字第三八九
      六號卷第四十四頁及反面）可知被告乙○○是要買槍，但沒有提到乙○○給錢
      是要讓被告丙○○出國準備走私及購買槍彈所用之資金，被告乙○○不知用途
      ，反而被告丙○○資金使用要「丁政祥」同意，如果係共犯，提供出資者應有
      更多之參與及權力，是被告乙○○尚難認定係提供資金者，被告丙○○就乙○○交付之金錢如何運用，乙○○顯然無置喙餘地。況運送回來的槍沒有乙○○
      要的ＭＰ５。是被告丙○○之自白，尚難認定被告乙○○有共同加工於實施犯
      罪之意思。
    (3)九十二年四月一日偵訊：「我發現有警員跟監，我打電話給乙○○、丁○○，
      告訴乙○○好像有警員跟監，他說怎麼會這樣，他說待會兒再處理，我又打電
      話給丁○○…」「他第一次給我新台幣二十萬元，我十七萬元去換美鈔…我自
      菲律賓回來告訴乙○○有看到他要的槍（ＭＰ５）…」等語。
    (4)九十二年四月十一日：「警方調閱你所有之0000000000及0000000000…發現擬
      與乙○○之0000000000號電話密集聯絡，係在聯繫何事情？」「答：聯絡乙○○委託我購買槍械入境之時間，及…發現被警方跟監之情形，並約他在…小北
      夜市停車場見面事宜。」等。
    (5)依上所述，依被告丙○○自白所述，被告乙○○僅是被丙○○通知槍枝入境時
      間及被丙○○告知洽槍械之情形（被通知有看到ＭＰ５），乙○○甚至連所進
      口者並非為所訂購之ＭＰ５衝鋒槍一事都不清楚，乃至於本件負責進口報關之
      人為何？由何拖運行負責拖運？進口手續由誰辦理？用何種名義辦理？等情均
      不知，顯然就走私運輸槍彈部分，無證據顯示被告主觀上具有共同加工於實施
      犯罪之意思，亦證被告乙○○為單純之槍彈購買者與丙○○等人之走私及運輸
      槍彈行為無涉。
（二）通聯紀錄能否證明犯意連絡？
     (1)卷附通聯紀錄主要者有：
       丙○○部分有電話號碼：0000000000、0000000000、0000000000號。
       乙○○部分有電話號碼：0000000000、0000000000號。
       丁○○部分有電話號碼：0000000000、0000000000號。
     (2)依上開通聯紀錄（見本院審判筆錄第三百五十頁及高港警刑字第0920200312
       號第四十四頁至七十二頁）被告丙○○曾與丁○○、丁正祥聯絡，卻未見乙○○與丁○○及丁正祥聯絡。僅有一次丁正祥從菲律賓打電話給乙○○，詢
       問丙○○行蹤，請乙○○找丙○○，而為何丁正祥有乙○○之電話號碼，被
       告乙○○表示不知道為何丁正祥知道，惟被告丙○○表示「因為那時我的行
       動電話留給丁正祥使用，所以電話裡面有留乙○○的電話號碼」（見本院卷
       第三七二頁），尚符經驗法則及常情，顯然無法用通聯紀錄證明被告乙○○
       參與走私及運輸。
       僅能證明被告乙○○與丙○○於交貨前後曾有聯繫，至於聯繫內容、有無犯
       意聯絡均無法由通聯紀錄到證實。
準此，本件通聯紀錄僅能證明「槍枝進口時間之前後，被告曾與共同被告丙○○密切
聯絡」，至於其聯絡內容無法由此證明，且無法由通聯紀錄推知聯絡之內容，當無從
由通聯紀錄得知犯意聯絡之存在。
（三）「公訴人補充理由書所示之譯文與乙○○是否參與走私」部分：（本院卷第二
      三六頁至二九六頁）
     (1)編號一至編號三（本院卷第二三六頁至二九六頁）部分：
    編號一通話內容：「一位綽號老二之人要乙○○找丙○○，並要丙○○回話」。
    編號二通話內容：「乙○○詢問何以董仔撥其手機，並說董仔就是老二乙○○轉
                     告丙○○打電話給菲律賓之老二」
    編號三通話內容：「乙○○詢問丙○○有無撥打電話給董仔」
    上述談話均無法證明與走私有關，僅能證明乙○○曾轉接電話給丙○○，如果丁
    正祥與乙○○間有共犯關係，丁正祥應直接交待乙○○工作，而非請乙○○叫丙○○與伊連絡，是渠等通話內容反而證明被告乙○○並非共犯關係。
     (2)編號四部分：通話內容「乙○○問丙○○是否要去銀行，並要丙○○來停車
       場等」僅能證明者是乙○○與丙○○二人曾相約至停車場，與走私無關。
     (3)編號五部分：通話內容「丙○○發簡訊給乙○○『老闆，我要出發去天外南
       月海了，再連絡』」僅能證明丙○○發簡訊，被告乙○○是否閱讀簡訊尚非
       明確，縱使被告乙○○有閱讀簡訊，亦不能證明被告有參與走私之意思。
     (4)編號六及編號七部分：通話內容「丙○○告訴乙○○買袋子，請乙○○幫忙
       買最大的袋子六、七袋」「丙○○對乙○○說『老闆，你還在忙，你過來享
       受戰利快感」「工人五六個在等」
  按所謂「老闆」之稱謂，固有稱呼真正僱主，但社會上通常稱一般做生意之對方為
  老闆，其間並無任何僱佣關係，舉凡吾人等至商家買物，亦常被稱呼「老闆來坐」
  「老闆需要什麼」等稱呼語，故「老闆」之稱謂尚不得因此即認渠等有何真正僱佣
  關係，又所謂「享受戰利快感」被告乙○○既為買主，賣家走私成功，呼喚買家共
  享戰利快感，尚合乎社會一般常情，尚遽即認渠等因此有走私及運輸槍彈之犯意連
  絡關係。
基上所述，公訴人所提之錄音譯文內容，尚無法證明被告乙○○有參與走私及運輸槍
彈之犯意連絡。
七、綜合上述，本件並無證據顯示被告乙○○共同走私運輸槍彈之事實，被告乙○○
    辯稱伊僅單純購買槍彈，並無參與共同走私槍彈，尚非顯違常情，洵堪採信。再
    查共同正犯之成立，須行為人主觀上具有共同加功於實施犯罪之意思，亦即各行
    為人就犯罪之實施具有相互利用其行為之合同意思，或於客觀上已參與實施犯罪
    構成要件之行為。如行為人並非以為自己犯罪之意思而參與犯罪，亦無實施犯罪
    構成要件之行為，自不能論以共同正犯。本件由公訴人所指被告乙○○涉有共同
    走私及運輸槍彈之客觀行為觀察，被告乙○○僅有購買槍彈及交付價金之行為，
    並未實際參與槍枝之走私及運送行為，從而乙○○並非作為犯之共同正犯可以認
    定。依上開共同正犯之成立要件論，本件依調查所得證據固有購買槍彈之犯罪意
    思，但尚不足以證明被告乙○○確有走私運輸槍彈之犯罪意思及犯行，既查無其
    他積極證據足資證明被告有右述共同走私運輸槍彈犯行，揆諸上開說明，犯罪尚
    屬不能證明，應為被告乙○○就有關共同走私及運輸槍彈部分無罪之諭知。
參、被告丁○○俟到案後審結。
據上論斷，應依刑事訴訟法第二百九十九條第一項前段、第三百零一條第一項，槍砲
彈藥刀械管制條例第七條第二項第四項、第十二條第一項第四項、第十八條第四項，
懲治走私條例第二條第一項，證人保護法第十四條第一項，刑法第十一條前段、第二
十八條、第五十六條、第四十七條、第三十七條第二項、第四十二條第三項、第五十
一條第五、七、八款、第三十八條第一項第一、二款、第五十五條，罰金罰鍰提高標
準條例第一條前段、第二條，判決如主文。
本案經檢察官甲○○到庭執行職務。
中    華    民    國      九十三    年      二      月     十六     日
                              臺灣臺南地方法院刑事第一庭
                                      審判長法  官  侯  明  正
                                            法  官  柯  顯  卿
                                            法  官  李  東  柏
右正本證明與原本無異。
如不服本判決，應於判決送達後十日內向本院提出上訴狀( 應附繕本 )。
                                            書記官  王  惠  珠
中    華    民    國      九十三    年      二      月     十七     日
┌───────────────────────────────────┐
│扣 押 槍 彈 附 表：                                                   │
├────────┬────────┬───┬─────────────┤
│槍彈種類        │應予沒收之數量  │性質  │沒收之法條依據            │
├────────┴────────┴───┼─────────────┤
│第一次扣案槍彈                            │                          │
├────────┬────────┬───┼─────────────┤
│克拉克手槍      │四枝            │違禁物│刑法第三十八條第一項第一款│
├────────┼────────┼───┼─────────────┤
│華瑟九ｍｍ手槍  │二枝            │違禁物│刑法第三十八條第一項第一款│
├────────┼────────┼───┼─────────────┤
│九０手槍        │七枝            │違禁物│刑法第三十八條第一項第一款│
├────────┼────────┼───┼─────────────┤
│柯特手槍        │三枝            │違禁物│刑法第三十八條第一項第一款│
├────────┼────────┼───┼─────────────┤
│左輪點三八手槍  │一枝            │違禁物│刑法第三十八條第一項第一款│
├────────┼────────┼───┼─────────────┤
│貝瑞塔手槍      │三枝            │違禁物│刑法第三十八條第一項第一款│
└────────┴────────┴───┴─────────────┘
┌────────┬────────┬───┬─────────────┐
│史密斯轉輪手槍  │一枝            │違禁物│刑法第三十八條第一項第一款│
├────────┼────────┼───┼─────────────┤
│九ｍｍ衝鋒槍    │一枝            │違禁物│刑法第三十八條第一項第一款│
├────────┼────────┼───┼─────────────┤
│Ｍ十六長槍      │九枝            │違禁物│刑法第三十八條第一項第一款│
├────────┼────────┼───┼─────────────┤
│槍榴彈          │五枚            │無殺傷│不沒收                    │
│                │                │力    │                          │
├────────┼────────┼───┼─────────────┤
│滅音器          │二枝            │供槍枝│刑法第三十八條第一項第一款│
│                │                │用為槍│                          │
│                │                │枝之一│                          │
│                │                │部    │                          │
├────────┼────────┼───┼─────────────┤
│九０手槍子彈    │一千零十二粒（應│違禁物│刑法第三十八條第一項第一款│
│                │予沒收之數量見附│      │                          │
│                │註欄）          │      │                          │
└────────┴────────┴───┴─────────────┘
┌────────┬────────┬───┬─────────────┐
│點二二手槍子彈  │一百五十六粒    │違禁物│刑法第三十八條第一項第一款│
├────────┼────────┼───┼─────────────┤
│Ｍ十六子彈      │一千零三十七粒  │違禁物│刑法第三十八條第一項第一款│
├────────┼────────┼───┼─────────────┤
│三八０手槍子彈  │三百粒          │違禁物│刑法第三十八條第一項第一款│
├────────┴────────┴───┴─────────────┤
│第二次扣案槍彈                                                        │
├────────┬────────┬───┬─────────────┤
│Ｍ十六步槍      │一枝            │違禁物│刑法第三十八條第一項第一款│
├────────┼────────┼───┼─────────────┤
│衝鋒槍          │一枝            │違禁物│刑法第三十八條第一項第一款│
├────────┼────────┼───┼─────────────┤
│迷你衝鋒槍      │一枝            │違禁物│刑法第三十八條第一項第一款│
├────────┼────────┼───┼─────────────┤
│九０手槍        │一枝            │違禁物│刑法第三十八條第一項第一款│
├────────┼────────┼───┼─────────────┤
│Ｍ十六子彈      │三百零一顆      │違禁物│刑法第三十八條第一項第一款│
└────────┴────────┴───┴─────────────┘
┌────────┬────────┬───┬─────────────┐
│九０手槍子彈    │六十七顆（應予沒│違禁物│刑法第三十八條第一項第一款│
│                │收之數量見附註欄│      │                          │
│                │）              │      │                          │
├────────┴────────┴───┴─────────────┤
│第三次扣案槍彈                                                        │
├────────┬────────┬───┬─────────────┤
│九０手槍        │三枝            │違禁物│刑法第三十八條第一項第一款│
├────────┼────────┼───┼─────────────┤
│九０手槍子彈    │十五顆（應予沒收│違禁物│刑法第三十八條第一項第一款│
│                │之數量見附註欄）│      │                          │
├────────┴────────┴───┴─────────────┤
│其他應沒收之物                                                        │
├────────┬────────┬───┬─────────────┤
│丙○○裝藏子彈及│二十只          │供犯罪│刑法第三十八條第一項第二款│
│槍枝袋子        │                │所用之│                          │
│                │                │物    │                          │
└────────┴────────┴───┴─────────────┘
┌────────┬────────┬───┬─────────────┐
│乙○○與丙○○所│十一個          │供犯罪│刑法第三十八條第一項第二款│
│有之裝藏子彈之盒│                │所用之│                          │
│子              │                │物    │                          │
├────────┼────────┼───┼─────────────┤
│香蘭草編織籃（採│一只            │供犯罪│刑法第三十八條第一項第二款│
│樣）            │                │所用之│                          │
│                │                │物    │                          │
├────────┼────────┼───┼─────────────┤
│乙○○所有行動電│二具            │供犯罪│刑法第三十八條第一項第二款│
│話（0000000000，│                │所用之│                          │
│0000000000）    │                │物    │                          │
├────────┼────────┼───┼─────────────┤
│丙○○所有行動電│一具            │供犯罪│刑法第三十八條第一項第二款│
│話（0000000000）│                │所用之│                          │
│                │                │物    │                          │
└────────┴────────┴───┴─────────────┘
┌────────┬────────┬───┬─────────────┐
│丙○○所有之裝藏│十九只          │供犯罪│刑法第三十八條第一項第二款│
│子彈之帆布袋    │                │所用之│                          │
│                │                │物    │                          │
├────────┴────────┴───┴─────────────┤
│附註：扣押之九０手槍子彈合計共一千零九十四顆，其中就二十顆子彈送請鑑定│
│      ，鑑定結果有二顆為土造子彈，土造子彈其中一顆因已試射滅失不沒收外│
│      ，其餘一千零九十三顆依法沒收之。                                │
└───────────────────────────────────┘
附錄所犯法條：
槍砲彈藥刀械管制條例第七條
未經許可，製造、販賣或運輸火砲、肩射武器、機關槍、衝鋒槍、卡柄槍、自動步槍
、普通步槍、馬槍、手槍或各類砲彈、炸彈、爆裂物者，處死刑、無期徒刑或七年以
上有期徒刑；處徒刑者，併科新台幣三千萬元以下罰金。
未經許可，轉讓、出租或出借前項所列槍砲、彈藥者，處無期徒刑或五年以上有期徒
刑，併科新台幣一千萬元以下罰金。意圖供自己或他人犯罪之用，而犯前二項之罪者
，處死刑或無期徒刑；處徒刑者，併科新台幣五千萬元以下罰金。
未經許可，持有、寄藏或意圖販賣而陳列第一項所列槍砲、彈藥者，處五年以上有期
徒刑，併科新台幣一千萬元以下罰金。第一項至第三項之未遂犯罰之。
槍砲彈藥刀械管制條例第十二條
未經許可，製造、販賣或運輸子彈者，處一年以上七年以下有期徒刑，併科新台幣五
百萬元以下罰金。未經許可，轉讓、出租或出借子彈者，處六月以上五年以下有期徒
刑，併科新台幣三百萬元以下罰金。
意圖供自己或他人犯罪之用，而犯前二項之罪者，處三年以上十年以下有期徒刑，併
科新台幣七百萬元以下罰金。未經許可，持有、寄藏或意圖販賣而陳列子彈者，處五
年以下有期徒刑，併科新台幣三百萬元以下罰金。
第一項至第三項之未遂犯罰之。
懲治走私條例第二條
私運管制物品進口﹑出口逾公告數額者，處七年以下有期徒刑，得併科新台幣二十萬
元以下罰金。以犯前項之罪為常業者，處三年以上十年以下有期徒刑，得併科新台幣
三十萬元以下罰金。
第一項之未遂犯罰之。
第一項所稱管制物品及其數額，由行政院公告之。
懲治走私條例第三條
運送﹑銷售或藏匿前條第一項之走私物品者，處五年以下有期徒刑﹑拘役或科或併科
新台幣九萬元以下罰金。以犯前項之罪為常業者，處一年以上七年以下有期徒刑，得
併科新台幣二十萬元以下罰金。
第一項之未遂犯罰之。